【裁判字號】    97,訴,266
【裁判日期】    970328
【裁判案由】    違反槍砲彈藥刀械管制條例等
【裁判全文】
臺灣高雄地方法院刑事判決               97年度訴字第266號
公  訴  人  臺灣高雄地方法院檢察署檢察官
被      告  乙○○
指定辯護人  本院公設辯護人  黃秋葉
上列被告因違反槍砲彈藥刀械管制條例等案件，經檢察官提起公
訴（96年度偵字第26965 號），本院判決如下：
    主  文
乙○○未經許可，持有可發射子彈具有殺傷力之改造手槍，處有
期徒刑參年陸月，併科罰金新臺幣拾伍萬元，罰金如易服勞役，
以新臺幣壹仟元折算壹日。扣案之仿BERETTA 廠92FS型半自動手
槍之改造手槍壹支（槍枝管制編號：0000000000號，含彈匣壹個
）、制式子彈壹顆，均沒收。
其他被訴傷害部分，公訴不受理。
    事  實
一、乙○○明知可發射子彈具有殺傷力之各式槍枝及子彈，均屬
    違禁物，未經許可不得持有，僅因不滿丙○○譏笑其淪至街
    頭擺設販賣香腸攤販，竟基於未經許可而持有具殺傷力之改
    造手槍及子彈犯意，於民國96年9 月14日下午3 時許，至高
    雄市三民區○○○路「黑貓撞球場」外，向綽號「武雄」之
    姓名年籍不詳成年男子借得具殺傷力之仿BERETTA 廠92FS型
    半自動改造手槍1 支（槍枝管制編號：0000000000號，含彈
    匣1 個）及子彈7 顆，未經許可而持有，隨即前往高雄市○
    ○區○○街87號之卡拉OK店與丙○○理論，並持槍朝天花板
    擊發3 槍，復強行將丙○○拖出店外，致丙○○頭部撞擊店
    門，受有頭部撕裂傷之傷害後（傷害部分業經撤回告訴，另
    諭知不受理之判決，詳後述），旋即逃離現場，將上開槍枝
    及剩餘子彈以黑色塑膠袋包裝，藏放在寧夏街14號側門旁。
    旋經警據報到場，於當日下午4 時許，在乙○○擺設於寧夏
    街8 號前之攤位內，將其逮捕，並經乙○○帶同員警前往藏
    放槍彈處，起出上開改造手槍1 支（含彈匣1 個）、子彈4
    顆（其餘3 顆業經乙○○於上開時、地擊發而滅失），均予
    扣案而查獲上情。
二、案經高雄市政府警察局三民第二分局報請臺灣高雄地方法院
    檢察署檢察官偵查起訴。
    理  由
甲、證據能力部分─
一、證人即被害人丙○○於偵查中向檢察官所為之陳述業經具結
    以擔保其陳述之真實性，未曾表示檢察官有何不當訊問之情
    形，且證人嗣於審判中到庭作證，被告乙○○及辯護人均表
    示毋庸詰問，對質詰問權已受保障而不行使，應認證人於偵
    查中向檢察官所為陳述並無顯不可信之情況，依刑事訴訟法
    第159 條之1 第2 項規定，得作為證據。
二、至本判決所引用其他據以認定事實之各項證據，關於傳聞證
    據部分，除有刑事訴訟法法第159 條之1 至4 或其他規定之
    傳聞證據例外情形，本得作為證據外，其餘均經當事人於審
    理中表示對於證據能力不爭執，本院審酌各該證據作成之情
    況，認以之為證據並無不當，依同法第159 條之5 第1 項之
    規定，均得作為證據，合先敘明。
乙、本案實體部分─
壹、有罪部分（被訴於96年9 月14日持有槍彈）：
一、如事實欄所示部分（被告乙○○於96年9 月14日持有槍彈）
    之事實，業據被告於本院審理中坦承不諱（本院卷第31、50
    、51頁），核與證人即被害人丙○○、證人伍美雲於警詢及
    偵查中證述情節大致相符（警卷第8-10頁、第11-12 頁；偵
    卷第11-12 頁），並有現場採證照片12幀附卷可稽（警卷第
    44-49 頁），及改造手槍1 支、子彈子彈4 顆（其餘3 顆業
    經乙○○於上開時、地擊發滅失）扣案為憑（警卷第19-22
    頁）。而扣案槍、彈經送鑑定結果為：
(一)送鑑槍枝1 支（槍枝管制編號：0000000000號），認係改造
    手槍，由仿BERETTA 廠92FS型半自動手槍製造之槍枝，換裝
    土造金屬槍管而成，擊發功能正常，可供擊發適用子彈使用
    ，認具殺傷力。
(二)送鑑子彈3 顆，認均係口徑9 mm制式子彈，經採樣2 顆試射
    ，可擊發，認具殺傷力。
(三)送鑑子彈1 顆，認係非制式子彈，由金屬彈殼組合直徑8.7
    mm金屬彈頭而成，經試射可擊發，認具殺傷力等情，有內政
    部警政署刑事警察局96年11月20日刑鑑字第0960149509號槍
    彈鑑定書1 份在卷可參（偵卷第19-21 頁）。被告自白既有
    前開卷證可佐，自堪採信。參以被告於取得上開槍彈後，立
    即前往上址卡拉OK店內找被害人丙○○，並朝天花板擊發3
    槍，足見被告於取得上開槍彈之時，即已知悉均具有殺傷力
    ，仍未經許可而持有甚明。本件事證明確，被告犯行洵堪認
    定，應予依法論科。
二、核被告乙○○所為，係犯槍砲彈藥刀械管制條例第8 條第4
    項未經許可持有可發射子彈具有殺傷力之改造手槍、第12條
    第4 項未經許可持有子彈罪。其於同時同地一次取得上開改
    造手槍及子彈而持有之，屬一行為觸犯數罪名之想像競合犯
    ，應依刑法第55條從一重之未經許可持有改造手槍罪論斷。
三、本院審酌被告前已曾因違反槍砲彈藥刀械管制條例、肅清煙
    毒條例毒品危害防制條例等案件，經法院判刑或施以保安處
    分確定，有臺灣高等法院被告前案紀錄表1 份在卷可按，素
    行不端，本次僅因不滿被害人譏笑其淪於街頭擺設攤販，即
    向友人借取上開具殺傷力之槍彈，持往可供公眾出入之卡拉
    OK店內找被害人理論，復朝天花板擊發3 槍，行徑囂張大膽
    ，對於被害人及公眾已生具體危險，嚴重妨害社會治安，犯
    罪所生危害甚鉅，本應予重懲不貸；惟念其事後尚能坦承犯
    行，犯罪後態度尚可，教育程度高中肄業之智識程度（警卷
    第1 頁），因被害人譏笑憤而借取持有槍彈之犯罪動機、目
    的、所受刺激、與被害人之關係，及其罹有高血壓性心臟病
    、缺血性心臟病、慢性腎功能不全、消化性潰瘍合併上消化
    道出血、心律不整、肝功能異常、毒性及代謝性腦病變等疾
    病，及需養育年方1 歲之幼女，業據提出高雄醫學大學附設
    中和紀念醫院診斷證明書、戶籍謄本各2 份為憑（本院卷第
    54-57 頁）之健康情形及生活狀況等一切具體情狀，認辯護
    人請求從輕量刑，尚非無據，惟依本件情節尚無顯可憫恕，
    認科以最低度刑仍嫌過重之情輕法重之處，不合刑法第59條
    酌減其刑之情形，爰量處如主文所示之刑，並諭知併科罰金
    部分易服勞役之折算標準。
四、扣案之改造手槍1 支（槍枝管制編號：0000000000號，含彈
    匣1 個）、制式子彈1 顆（其餘3 顆業經被告擊發、另3 顆
    則經鑑定試射而滅失），均屬違禁物，應依刑法第38條第1
    項第1 款宣告沒收。至經被告擊發及鑑定試射之子彈共6 顆
    ，均已滅失而毋庸宣告沒收，附此敘明。
貳、不另為無罪諭知（被訴自92、93年間起至96年9 月14日以前
    持有槍彈）部分：
一、公訴意旨復以：被告乙○○係自92、93年間起即已取得上開
    槍彈而持有，認被告另有自92、93年間起至96年9 月14日以
    前持有本件改造手槍及子彈犯行，涉有槍砲彈藥刀械管制條
    例第8 條第4 項持有改造手槍、第12條第4 項持有子彈罪嫌
    等語。
二、按犯罪事實應依證據認定之，無證據不得認定犯罪事實；又
    不能證明被告犯罪者，應諭知無罪之判決，刑事訴訟法第15
    4 條第2 項、第301 條第1 項分別定有明文。又被告之自白
    ，不得作為有罪判決唯一證據，仍應調查其他必要之證據，
    以察其是否與事實相符，同法第156 條第2 項亦規定明確。
三、公訴意旨認被告有於上開期間持有槍彈之犯行，係以被告曾
    於偵查中供稱：「（檢察官問：槍枝從何來？」3 、4 年前
    ，我朋友叫武雄之成年男子給我的」等語之自白作為唯一依
    據（偵卷第3 頁）。惟查，被告於警詢及本院審理中均一致
    供稱：上開槍彈係於96年9 月14日下午，向綽號「武雄」之
    不詳成年男子所借得等語（警卷第3 頁、本院卷第31頁），
    參以被告罹有上開疾病，業據提出上開診斷證明書可稽，足
    認其於本院審理中供稱：伊於偵訊中供述自92、93間即持有
    槍彈，係因伊當時身體不舒服，意識較為模糊，以審理中所
    述始屬實情等語（本院卷第46、50頁），尚非無稽。且公訴
    意旨復未提出其他積極證據，佐證被告確係自92、93年間起
    即持有上開槍彈，自難僅憑被告於偵查中所為與警詢、審判
    中供述均不符之自白為唯一證據，遽認被告有何於上開期間
    持有槍彈之犯行。惟此部分之犯行如成立犯罪，亦與上開論
    罪科刑部分即被告於96年9 月14日以後持有槍彈之犯行，有
    實質上一罪關係，爰不另為無罪之諭知。
參、公訴不受理（被訴傷害）部分：
一、公訴意旨另以：被告乙○○於96年9 月14日下午3 時許，持
    上開槍彈前往高雄市○○區○○街87號之卡拉OK店與丙○○
    理論時，除持槍朝天花板擊發3 槍外，另基於傷害之犯意，
    強行將丙○○拖出店外，致丙○○頭部撞擊店門，受有頭部
    撕裂傷之傷害，因認被告另涉有刑法第277 條第1 項傷害罪
    嫌等語。
二、按按告訴乃論之罪，告訴人於第一審辯論終結前，得撤回其
    告訴；又告訴經撤回者，法院應諭知不受理之判決，刑事訴
    訟法第238 條第1 項、第303 條第3 款分別定有明文。本件
    被告乙○○所涉刑法第277 條第1 項傷害罪嫌，依刑法第28
    7 條前段之規定，須告訴乃論。而告訴人丙○○業於本院審
    理中，對於被告上開傷害犯行撤回告訴，業經告訴人陳明在
    卷，並有撤回告訴狀1 份在卷可稽（本院卷第37、47頁），
    揆諸前開說明，自應諭知不受理之判決。
據上論斷，應依刑事訴訟法第299 條第1 項前段、第303 條第3
款，槍砲彈藥刀械管制條例第8 條第4 項、第12條第4 項，刑法
第11條前段、第55條、第42條第3 項、第38條第1 項第1 款，判
決如主文。
本案經檢察官甲○○到庭執行職務。
中    華    民    國    97    年    3     月    28    日
                  刑事第六庭    審判長法  官  曾逸誠
                                      法  官  陳思睿
                                      法  官  林柏壽
以上正本證明與原本無異。
如不服本判決應於收受本判決後10日內向本院提出上訴書狀，並
應敘述具體理由，如未敘述上訴理由者，應於上訴期間屆滿後20
日內補提理由書狀於本院（均須按他造當事人之人數附繕本）「
切勿逕送上級法院」。
中    華    民    國    97    年    3     月    31    日
                                      書記官  林國龍
附錄本案論罪科刑法條：
槍砲彈藥刀械管制條例第8 條第4 項
未經許可，持有、寄藏或意圖販賣而陳列第1 項所列槍枝者，處
3 年以上10年以下有期徒刑，併科新臺幣700 萬元以下罰金。
槍砲彈藥刀械管制條例第12條第4 項
未經許可，持有、寄藏或意圖販賣而陳列子彈者，處5 年以下有
期徒刑，併科新臺幣300 萬元以下罰金。


司法院資訊處製作；財團法人民間司法改革基金會備份。
